【裁判字號】    98,審勞簡抗,4
【裁判日期】    981228
【裁判案由】    給付薪資等
【裁判全文】
臺灣臺北地方法院民事裁定           98年度審勞簡抗字第4號
抗  告  人  甲○○
相  對  人  希門國際股份有限公司
法定代理人  乙○○
上列當事人間請求給付薪資等事件，抗告人對於民國98年10月13
日本院98年度北勞簡字第234 號裁定提起抗告，本院裁定如下：
    主  文
原裁定廢棄。
抗告費用新台幣壹仟元由相對人負擔。
    理  由
一、按原告之訴，其訴訟標的為確定判決之效力所及者，法院應
    以裁定駁回之。又除別有規定外，確定之終局判決就經裁判
    之訴訟標的，有既判力。民事訴訟法第249 條第1 項第7 款
    、第400 條第1 項定有明文。又按確定判決之既判力，以訴
    訟標的經表現於主文判斷事項為限，判決理由並無既判力。
    所謂訴訟標的，係指當事人以訴所主張或否認之請求或其他
    法律關係，要求法院加以判決者而言，故訴訟標的，為請求
    之權利或法律關係，原告要求法院判決者，為如何之私法上
    法律關係，應於可與他法律關係區別之程度與原因事實相結
    合，在訴狀表明之。而訴訟標的之特定，應依原告訴之聲明
    及原因事實為之，於請求給付金錢之訴，無法僅憑訴之聲明
    一項識別訴訟標的，必須將訴之聲明與起訴之原因事實結合
    ，始能定其訴訟標的之範圍。
二、本件抗告意旨略以：抗告人於本院98年度北勞簡字第7 號請
    求給付薪資事件（下稱前案），係請求相對人給付民國96年
    1 月至6 月間薪資新臺幣（下同）203,226 元及遲延利息，
    抗告人於本件請求給付薪資等事件，係請求相對人給付96年
    7 月至12月間薪資216,000 元及遲延利息，二者之訴訟標的
    及訴之聲明並不相同，本件非前案既判力所及之範圍，爰請
    求廢棄原裁定等語。
三、經查，本件抗告人於前案係主張抗告人為相對人僱用之勞工
    ，相對人違法終止勞動契約，兩造間僱傭關係仍然存在，依
    民法第487 條規定請求相對人給付96年1 月至96年6 月之薪
    資共203,226 元及遲延利息15,109元，經判決相對人應給付
    抗告人218,335 元及其中203,226 元及自97年11月15日起至
    清償日止，按年息5%計算之利息，並駁回抗告人其餘之訴確
    定在案，業經本院調閱前案卷宗查核屬實。而抗告人本件起
    訴係請求相對人給付234,000 元及自98年6 月16日起至清償
    日止，按年息5%計算之利息，雖仍主張兩造間僱傭關係存在
    而請求被告給付薪資，惟係請求96年7 月至96年12月之薪資
    216,000 元及遲延利息18,000元，與前案之訴訟標的及應受
    判決事項之聲明並不相同，依上開說明，本件訴訟標的並不
    受前案確定判決之既判力所及。至最高法院51年台上字第66
    5 號判例意旨，係關於既判力之效力及於言詞辯論終結前所
    提出及其當時得提出而未提出之攻擊防禦方法，要與訴訟標
    的無關。原裁定以抗告人於本件訴訟就與前案同一事實請求
    96年7 月至96年12月之薪資及遲延利息，乃於前案言詞辯論
    終結前得提出而未提出之請求，應受前案既判力之拘束，而
    駁回抗告人之訴，洵有違誤。抗告意旨指摘原裁定不當，求
    予廢棄，為有理由，爰由本院將原裁定廢棄。
四、據上論結，本件抗告為有理由，依民事訴訟法第495 條之1
    第1 項、第449 條第1 項、第78條，裁定如主文。
中    華    民    國    98    年    12    月    28    日
                  民事第六庭審判長法  官  朱漢寶
                                  法  官  黃柄縉
                                  法  官  劉又菁
以上為正本係照原本作成。
本裁定不得抗告。
中    華    民    國    98    年    12    月    28    日
                                  書記官  潘惠梅

司法院資訊處製作；財團法人民間司法改革基金會備份。
